【裁判字號】    91,交易,195
【裁判日期】    900808
【裁判案由】    公共危險
【裁判全文】
臺灣桃園地方法院刑事判決                        九十一年度交易字第一九五號
    公  訴  人  臺灣桃園地方法院檢察署檢察官
    被      告  甲○○
右列被告因公共危險案件，經檢察官聲請簡易判決處刑（九十年度偵字第一九六九○
號），本院桃園簡易庭（九十一年度桃交簡字第一七七號）認不宜以簡易判決處刑，
改依通常訴訟程序審理，本院判決如左：
    主  文
甲○○無罪。
    理  由
一、公訴意旨略以：被告甲○○明知服用酒類不能安全駕駛動力交通工具時，不得駕
    駛動力車輛，仍於九十年十一月十六日二十三時十五分許，酒後已不能駕駛動力
    車輛時，駕駛牌號ＫＯ─九八二七號自小客車，行經桃園縣桃園埔新路與愛二街
    口處，與乙○○所駕駛牌號三Ｒ─一九一號營小客車發生擦撞而肇事，經測試酒
    精濃度為Ｏ點六一ＭＧ／Ｌ，因認被告係犯刑法第一百八十五條之三服用酒類不
    能安全駕駛動力交通工具而駕駛之罪嫌等語。
二、本院查：
  （一）按犯罪事實應依證據認定之，無證據不得推定其犯罪事實，刑事訴訟法第一
        百五十四條定有明文。又認定不利於被告之事實，須依積極證據，苟積極證
        據不足為不利於被告事實之認定時，即應為有利於被告之認定，更不必有何
        有利之證據，最高法院三十年上字第八一六號著有判例可資參照。
  （二）經核公訴人認定被告右揭服用酒類不能安全駕駛動力交通工具而駕駛犯罪，
        無非係以：被告之自白；證人乙○○之供述；酒精測試表及測試觀察
        紀錄表、舉發違反道路交通管理事件通知單、道路交通事故調查報告表等為
        其論據。訊之被告堅決否認有酒後駕車之行為，並辯稱：我是回家後才喝的
        等語。經查：
      被告於警訊中係供稱：「當時我沒有喝酒，是回到家中再飲酒，喝完酒即睡
        覺沒有出門」等語，其於偵訊中亦為相同之陳述，並未為酒後駕車之陳述（
        偵卷第六、七、十七、十八頁）。公訴意旨認被告自白犯罪，顯有誤會。
      證人乙○○於警訊中固稱：「我看到甲○○明顯酒醉，臉部通紅。」（偵卷
        第十頁）。惟其於本院簡易庭訊問時證稱：「我覺得被告臉紅紅，因為我感
        冒鼻塞，所以沒有聞到酒味，只覺得被告臉紅紅，感覺像喝酒，臉紅紅明顯
        是喝酒狀態。」等語（簡字卷第十頁）。依證人乙○○前開所述，其係因被
        告車禍時臉部紅潤，而推定被告當時有喝酒。惟造成人之臉部泛紅之原因甚
        多，或係天生，或因緊張、生氣、生病、運動，或係飲酒，尚難以之推定被
        告臉紅係飲酒所致。故證人乙○○前述推測之詞，並不足認定被告車禍當時
        有酒後駕車之情形。
      另被告事後經警循線在其住處查獲，其酒精呼氣測試值為○．六一ＭＧ／Ｌ
        ，固有測試紙一紙在卷可稽（偵卷十三頁），被告對此亦不爭執。惟證人乙○○於警訊及本院簡易庭亦供稱：「（被告案發當時）行為均很正常」、「
        當時被告說叫他（應係「我」之誤）把車牌記下再通知他如何處理」等語。
        另證人，即處理本案之桃園縣警察局桃園分局埔子派出所警員丙○○於本院
        九十一年七月十日證稱：「（當時你查獲、測試及製作第一次筆錄，被告的
        情形如何？有無觀察紀錄表上所載各種異常狀況，例如語無倫次、多話、意
        識模糊、腳步不穩等情形？）沒有什麼印象。（是否忘記了？還是當時沒有
        發現被告有這種狀況？）忘記當時被告的狀況。（被告當時是否會與你們無
        理取鬧？）印象中沒有。」。顯示被告無論係車禍當時或為警查獲後之測試
        、訊問時，其行為尚屬正常。是縱認其係酒後駕車，亦難認其有「不能安全
        駕駛而駕駛之情形」。
      再證人丙○○所製作之測試觀察紀錄表上雖記載「駕駛過程，因發生車禍原
        因，顯然無法正常駕駛」等語。惟證人丙○○係車禍一個多小時後方查獲被
        告，有刑案報告書可稽。其於車禍發生之際，並未在場。是前開記綠表上所
        載並非「觀察」後所製作之報告，而係其推測之見解。況且，車禍之發生原
        因亦多，非必然是飲酒所致。故前開紀錄表亦不足為認定被告有「無法正常
        或安全駕駛」之證據。
      另舉發違反道路交通管理事件通知單係證人丙○○於為本件酒測後，參考證
        人乙○○於警訊中所述，認定被告有酒後駕車行為而製作，如同本件起訴書
        之性質相同；道路交通事故調查報告表係證人丙○○於車禍後根據現場地理
        位置及證人乙○○之陳述而製作，均非足證明被告有酒後未能安全駕駛而駕
        駛之證據。
      此外，復查無其他積極證據，足以證明被告有何酒後不能安全駕駛之犯行，
        本件犯罪尚屬不能證明，衡諸前開法條及判例要旨，自應依法諭知無罪之判
        決。
三、據上論斷，應依刑事訴訟法第三百零一條第一項前段，判決如主文。
本案經檢察官胡原龍到庭執行職務。
中      華      民      國    九十      年      八      月      八      日
          臺灣桃園地方法院第六庭
                                          法  官  潘進順
右正本證明與原本無異。
如不服本判決，應於判決送達後十日內向本院提出上訴狀（應附繕本），上訴於臺灣
高等法院。
                                          書記官  陳玉芬
中      華      民      國    九十一    年      八      月      九      日


司法院資訊處製作；財團法人民間司法改革基金會備份。
